---
title: "Ejercicios Listas I "
output: html_notebook
---

Para resolver los ejercicios, necesitaras rellenar cada **chunck** de codigo con tu propia solución. Puedes apoyarte de
los **chunck** de código en el documento.

> Los chunck son los espacios en el documentos, rodeados por comillas invertidas \\` y que cuentan con una letra **r** 
entre corchetes. En cada **chunck** puedes colocar el código que quieras y se ejecutará sobre el mismo notebook. 

## Crea una lista manualmente

Ejemplo:

```{r}
mi.lista <- list(
  letras = letters[1:5],
  numeros = 1:10,
  texto = "Esto es solo un texto de ejemplo",
  lista.anidada = list(item1 = "Un elemento", item2 = "Dos elementos")
)
```

### Respuesta :

```{r}

```


## Extrae elementos

Extrae de tu lista el tercer elmento del segundo item:

Ejemplo extrayendo el 4 elemento del primer item:

```{r}
mi.lista[[1]][4]
```

### Respuesta:

```{r}

```


## Extrae una lista

Con la siguiente lista `lista.ejercicio` extrae el 3 elemento com una lista:

```{r}
set.seed(20)
lista.ejercicio <- sapply(
  paste0("sujeto", 1:30),
  function(x) data.frame(id.sujeto = x, presion = round(rnorm(20, mean = 100, sd = 1), 2)),
  simplify = FALSE,
  USE.NAMES = TRUE
)
lista.ejercicio
```

## Respuesta:

```{r}

```

## Extran presión sanguinea


Extrae la presión sanguinea del 4 sujeto para las 20 observaciones

### Respuesta:

```{r}

```

### Presión sanguinea


Extrae la presión sanguínea del día 10 del sexto sujeto


```{r}

```
