---
title: "Listas II"
output: 
  ioslides_presentation:
    widescreen: true
    transition: slower
---

```{r setup, include=FALSE}
knitr::opts_chunk$set(echo = FALSE)
source("FuncionesParaListas.R")
```

## Familia Apply

Son un conjunto  de funciones que permiten interactuar rápidamente con
listas.
Son prefereribles al uso de de `for` ya que tienen un desempeño mucho mayor que esta función.

- apply
- sapply
- lapply
- mapply
- vapply
- rapply

> Tienen una sintaxis muy similar aunque **NO** es homogenia

## Apply

La primera de estas funciones permite aplicar una función a una dimensión del arreglo. 
Requiere de tres argumentos: 

- **X**: Array que se procesa
- **Margin** La dimensión 1 es para renglones, 2 para columnas
- **FUN** Función que se va a aplicar

## Creamos un DF de pruebas

```{r}
mtcars.df <- as.data.frame(mtcars)
str(mtcars.df)
```

## Apply en función

```{r echo=TRUE}
caracteristicas.modelo <- apply(mtcars.df, MARGIN = 2, FUN = function(x) paste(x, collapse = ","))
caracteristicas.modelo
```

## Lapply

Es una de las mas extendidas y el resultado siempre es una lista:

```{r}
promedio.stats <- lapply(
  unique(mtcars.df$cyl),
  function(x) c(
    mean.hp = mean(mtcars.df[mtcars.df$cyl == x, "hp"]),
    mean.mpg = mean(mtcars.df[mtcars.df$cyl == x, "mpg"]),
    diff.gear = length(unique(mtcars.df[mtcars.df$cyl == x, "gear"]))
  )
)

promedio.stats
```

## Sapply

Esta función **simplifica** la salida del comando, en ocasiones puede ser útil. 
Pero en otras ocasiones puede aplastar los datos.

```{r}
promedio.stats.simplificado <- sapply(
  unique(mtcars.df$cyl),
  function(x) c(
    mean.hp = mean(mtcars.df[mtcars.df$cyl == x, "hp"]),
    mean.mpg = mean(mtcars.df[mtcars.df$cyl == x, "mpg"]),
    diff.gear = length(unique(mtcars.df[mtcars.df$cyl == x, "gear"]))
  ),
  USE.NAMES = T,
  simplify = F
)
promedio.stats.simplificado
```

## Mapply

Mapply permite aplicar un función a multiples vectores

```{r}
caracteristicas.legibles.modelo <- mapply(
  function(x, y) paste0("Tiene ", x, " de fuerza y da ", y, " por galón." ), 
  mtcars.df$hp,
  mtcars.df$mpg
)
caracteristicas.legibles.modelo
```
